【裁判字號】    97,交聲,299
【裁判日期】    971230
【裁判案由】    聲明異議
【裁判全文】
臺灣臺南地方法院交通事件裁定        97年度交聲字第299號
移送機關  交通部公路總局嘉義區監理所麻豆監理站
受處分人
即異議人  甲○○○ 女 57歲.
上列受處分人因違反道路交通管理處罰條例案件，對於交通部公
路總局嘉義區監理所麻豆監理站97年3月7日所為之裁決處分（處
分案號：麻監裁罰字第裁75-MM0000000號），聲明異議，本院裁
定如下：
    主  文
異議駁回。
    理  由
一、原處分意旨略以：異議人即受處分人甲○○○（下稱異議人
    ）之1586-LW車號自小客車，於民國96年10月26日下午1時51
    分許，行經最高限速為每小時60公里之臺南縣道路19線99.5
    公里路段時，以時速每小時89公里，超速29公里行駛，遭臺
    南縣警察局警員製單逕行舉發，嗣原處分機關即交通部公路
    總局嘉義區監理所麻豆監理站，以異議人之違規事實明確，
    乃依道路交通管理處罰條例（下稱處罰條例）第40條及違反
    道路交通管理事件統一裁罰基準表 (以下簡稱基準表)之規
    定，裁處異議人罰鍰新臺幣（下同）2400元。
二、聲明異議意旨略以：本人從96年10月至97年3月間，並未收
    到任何相關違規舉發通知，且該裁決書並未隨件附上測速照
    片，又異議人並未在案發時間駕駛該路段，為此聲明異議，
    請求撤銷原處分云云。
三、按汽車駕駛人，行車速度，超過規定之最高時速，或低於規
    定之最低時速，除有第43條第1項第2款情形外，處1200元以
    上2400元以下罰鍰，道路交通管理處罰條例第40條定有明文
    。
四、經查：
  (一)異議人之1586-LW車號自小客車，於民國96年10月26日下午
    1時51分許，行經最高限速為每小時60公里之臺南縣道路19
    線99.5公里路段時，以時速每小時89公里，超速29公里行駛
    ，遭臺南縣警察局警員製單逕行舉發乙節，有臺南縣警察局
    舉發通知單、舉發違規照片附卷可稽，異議人當庭審視該照
    片後，僅稱當初沒有收到舉發照片等語，並無其他意見（參
    本院卷第29頁調查筆錄），是其事證明確，洵堪認定。
  (二)按處理違反道路交通管理事件，有關文書送達之程式，依行
    政程序法之規定；送達，於應受送達人之住居所、事務所或
    營業所為之；於應送達處所不獲會晤應受送達人時，得將文
    書付與有辨別事理能力之同居人、受僱人或應送達處所之接
    收郵件人員。應受送達人或其同居人、受僱人、接收郵件人
    員無正當理由拒絕收領文書時，得將文書留置於應送達處所
    ，以為送達；又送達不能依前二條規定為之者，得將文書寄
    存送達地之地方自治或警察機關，並作送達通知書兩份，一
    份黏貼於應受送達人住居所、事務所、營業所或其就業處所
    門首，另一份交由郵政機關為送達者，得將文書寄存於送達
    地之郵政機關。寄存機關自收受寄存文書之日起，應保存3
    個月；違反道路交通管理事件統一裁罰基準及處理細則第5
    條、行政程序法第72條第1項前段、第73條第1項、第3項及
    第74條分別定有明文。經查：本件舉發通知單，已依規定依
    異議人之臺南縣新市鄉○○村○○路78巷3號住所地掛號郵
    寄無誤，因無人領受而依行政程序法第74條第2項規定為寄
    存送達，並於96年11月20日寄存於臺南縣新市郵局，此有舉
    發機關送達證書 (見本院卷第13頁)在卷足稽。顯見舉發機
    關就舉發通知單之送達程序，尚無違法或不當之處，異議人
    主張未收到郵局信件招領通知書，送達程序不合法云云，亦
    不可採。
五、綜上所述，異議人於前述時、地之違規事實既可認定，原處
    分機關裁處異議人罰鍰2,400元，經核於法尚無違誤，異議
    人異議內容，並無理由，應予駁回。
六、據上論斷，應依道路交通案件處理辦法第19條，裁定如主文
中    華    民    國    97    年    12    月    30    日
                  交通法庭   法  官  廖建彥
以上正本證明與原本無異。
如不服本裁定應於送達後5日內向本院提出抗告狀（應附繕本）
。
                             書記官  吳揆滿
中    華    民    國    97    年    12    月    30    日


司法院資訊處製作；財團法人民間司法改革基金會備份。
